最高法院刑事裁定　　　　　　　九十六年度台抗字第五六八號
抗　告　人　甲○○
上列抗告人因違反廢棄物清理法案件，不服台灣高等法院台中分
院中華民國九十六年八月六日駁回其聲請再審之裁定（九十六年
度聲再字第一０五號)，提起抗告，本院裁定如下：
    主  文
抗告駁回。
    理  由
本件抗告人即受判決人甲○○原聲請再審意旨略稱：(一)、抗告人
頃取得交通部中央氣象局（下稱中央氣象局）民國九十六年六月
二十五日列印之「台中縣石岡鄉○○村○○路一二三八號（石岡
壩管理中心內）」測量站之九十年「逐月逐日氣象資料」，該站
最近鄰於台中縣后里鄉，故該測量站之氣象資料，得以證明九十
年五月十日及前三日均有下雨之事實，並可證明原法院九十一年
度上訴字第二０八三號（原法院判處抗告人有期徒刑一年一月，
抗告人不服該判決，提起上訴，經本院以九十六年度台上字第二
八０三號從程序上駁回其上訴）判決採信證人即承辦警員何聖智
、證人即內政部警政署環保警察隊第二中隊小隊長陳英銘、證人
即台中縣環境保護局技士陳文裕等人於偵、審中所證：九十年五
月十日當日及前幾日均無下雨等語，並非事實。且由該氣象資料
，足以證明抗告人自始陳述：因所駕車輛之輪胎陷入泥濘中，為
求脫困，而將車斗掀起，致車斗內之垃圾因而掉落車外，並非任
意傾倒垃圾於張仁和住處等語屬實，抗告人應受無罪之判決。(二)
九十年五月十日下午五點多，因后里焚化爐已關門，抗告人所載
運之廢棄物無法進入，故擬將清運車輛暫時停放於張仁和住處之
空地上，並找張仁和用膳，待翌日，才將清運車輛上之廢棄物送
至后里焚化爐。故當時抗告人將車輛以倒車方式，停放於張仁和
住處前方之泥土土地上（在道路之旁），但因發現停放太裡面，
乃擬再往前開駛，未料因該處泥土鬆軟，並因下雨潮濕，車輛後
方輪胎陷入泥濘中空轉，無法前進，抗告人認如加重車輛後方之
重量，車子或可前進，遂將車上車斗掀起，向後傾斜，欲使車子
重心往後，不意抗告人掀起車斗時，車斗內之部分垃圾掉落。當
時正在附近執行搜索任務之檢察官發現抗告人載運廢棄物，即通
知行政院環境保護署（下稱環保署）人員前來察看，環保署乃轉
知台中縣環境保護局，該局人員會同警方到場時，抗告人車輛之
後輪胎仍陷在泥土中等情，有承辦警員拍攝之現場相片可按。(三)
九十年五月十日確有下雨，抗告人於原審聲請向中央氣象局函查
當日之台中縣后里鄉廣福村有無下雨之情事，原審認為無函查之
必要，並採信前開三位證人之陳述，然該三位證人並非氣象局專
業人員，亦非台中縣后里鄉之居民，究竟有無下雨，自不得以上
開證人之陳述為準，且本件三位證人，均係受理本案之司法警察
，難期彼等為有利於抗告人之陳述。(四)一般任意傾倒廢棄物之人
，通常會將廢棄物載運至渺無人煙之處傾到，駛離現場，而抗告
人當時係將載運廢棄物之車輛駛至張仁和住處，足證抗告人絕非
任意傾倒廢棄物之人。又張仁和住處之空地確是泥土地，抗告人
所駕車輛之輪胎確實陷入泥土中，為求脫困，始掀起車斗，致部
分垃圾掉落，而非任意傾倒垃圾於張仁和住處。再如故意傾倒垃
圾，垃圾應全部掉落在車輛之後方，而非車輛之兩側，本件是部
分垃圾掉落在車輛之左方，而非車輛後方，且大部分垃圾仍在車
輛上，足證抗告人車上之部分垃圾掉落，係因車輪陷入泥土中，
抗告人為加重車子後方重量，而掀起車斗，並非故意傾倒等由，
並提出氣象資料、地圖、照片影本等，依刑事訴訟法第四百二十
條第一項第六款之規定聲請再審等語。原裁定意旨略以：(一)抗告
人所辯，並不足執為有利之再審聲請理由，業經調閱該確定案卷
核對無誤，且抗告人執同一理由提起第三審上訴，並經本院從程
序上駁回其上訴而確定。(二)、抗告人所提出之前揭氣象資料，固
記載於九十年五月七日至十日分別有六．五、八、八、十四mm之
降雨量，然該降雨量甚少，且係於台中縣石岡鄉石岡壩管理中心
內之測量站所測得，與本件傾倒廢棄物之台中縣后里鄉○○村○
○路廣益巷三十八號，已有相當之距離，並不足以證明本案傾倒
廢棄物地點亦有降雨情事，且縱有降雨情事，其雨量是否已足使
該土地地面因泥濘，致貨車輪胎陷入無法前進，仍乏證據證明；
況本件傾倒廢棄物地點有無降雨情事，屬在原確定判決前已經法
院發現而調查斟酌之事證，並非新證據，不足以作為開始再審之
理由。(三)依據台灣台中地方法院檢察署九十年度偵字第一三三三
二號偵查卷第五十五至六十五頁所檢附之現場相片二十張，其中
第一至四張、第十五張相片顯示之泥土路面、第九至十二張顯示
之柏油路面、第十七號至二十張顯示之山坡邊溝處均甚乾燥，並
無抗告人所稱之泥濘路面情事，而其中第五、六張相片即車牌號
碼 5V─797號大貨車旁有大量垃圾，亦與抗告人所稱：因大貨車
輪胎陷入泥濘，傾斜後所載運之垃圾少量掉落等語不符，復徵諸
證人張仁和於警詢中證稱：抗告人有於九十年五月十日下午四時
許，在伊上述土地上放置二部垃圾子母車等語，顯見抗告人應有
原判決內所指傾倒廢棄物之事實。至其所稱：因泥土路面泥濘，
致所駕駛之貨車車上垃圾掉落等語，與卷證內容均有不符。且按
刑事訴訟法第四百二十條第一項第六款所謂發現確實之新證據，
固非以絕對不須經過調查程序為條件，但必須可認為確實足以動
搖原確定判決而為受判決人有利之判決者為限。查原確定判決，
認抗告人有傾倒廢棄物之犯行，已於其理由內對抗告人否認上情
所辯詳予指駁，並說明本件因中央氣象局未在后里鄉設立氣象站
，雖未能向該局函查當地氣象資料，但依卷證資料並未能證明本
件傾倒地點確有泥濘不堪，致抗告人車輛輪胎陷入後，未能動彈
之情事，抗告人所辯，不足採信。原確定判決所憑以認定犯罪事
實之心證理由，經核並無違背經驗法則或論理法則情形，抗告人
所陳既非判決後所發現，且非足以動搖原確定判決之確實新證據
，顯與法律所規定發現確實之新證據之再審要件不符。原裁定因
而駁回其再審之聲請，經核於法尚無違誤。抗告意旨猶執為原審
指駁之陳詞，徒憑己見，認上開氣象資料為原判決確定後發現之
新證據，足以為再審之理由，任意指摘原裁定不當，非有理由，
應予駁回。
據上論結，應依刑事訴訟法第四百十二條，裁定如主文。
中　　華　　民　　國　九十六　年　　十　　月　 十九 　日
                      最高法院刑事第五庭
                          審判長法官  林　增　福
                                法官  邵　燕　玲
                                法官  陳　世　雄
                                法官  蔡　國　在
                                法官  邱　同　印
      本件正本證明與原本無異
                                      書  記  官
中　　華　　民　　國　九十六　年　　十　　月　二十六　日
                                                      Ｅ
